# 请教陈版，供热企业配套费会计核算问题。

提问人：fengyan2587 时间：2020-12-08 00:17:00
我公司为一家国营供热公司，目前对配套费的会计核算比较困惑，请教陈版。
1.我公司所在地区的供热基础设施配套费， 2018 年之前政府文件规定为经营性收费，由供热公司直接向开发商收取。 2018 年开始，政府文件规定供热基础设施配套费由当地人民政府依法收取，缴入同级国库，实行收支两条线管理，专项用于供热热网建设，不得挪作他用。新增热网使用供热基础设施配套费以及政府资金投资建设的，产权归国家所有。产权归国家的，企业无权对热网进行抵押、拍卖、转让、出售等资产处置。
2.2018年开始供热基础设施配套费改为政府性基金后，我公司所在地区只有配套费收取标准的文件，并且规定配套费为政府性基金，由政府收取，房地产开发商交给政府后，政府再拨付给供热企业，但没有拨付方法的具体规定，也没有规定供热基础设施配套费使用剩余后是否需要归还或者配套费不足时管网的剩余建设费用由谁承担。
3.2018年之前，财务将规定为经营收费的供热基础设施配套费收按 10 年分摊入收入，用配套费购建的资产计入了固定资产，未收回的配套费挂了应收账款。 2018 年之后和几家开发商签了并网协议，但是要求开发商自建供热设施，我公司仅负责主管网和开发商自建供热设施的接口，协议也列明了开发商应向政府交纳供热基础设施配套费，但是开发商未交纳。
请教陈版：
1.我公司 2018 年后，收到规定为政府性基金的配套费，并且使用配套费形成的资产归政府所有，在这种情况下，收到的配套费是否应确认收入。如能确认收入，是否可以比照之前的十年摊销？如不能确认收入，则应计入哪个科目核算？
2.我公司 2018 年后，未收到的配套费，由开发商自建供热设施，我公司仅做主管网和开发商自建供热设施的借口，且已给开发商并网供热，在这种情况下，未收到的配套费是否应确认收入和挂应收账款？如能确认收入，是否可比照之前的十年摊销？如不能确认收入，应怎样处理？

回答人：chenyiwei
虽然使用配套费所形成的资产归政府所有，企业无权对热网进行抵押、拍卖、转让、出售等资产处置，但热网作为专用资产，只有本企业可以使用，也只能供本企业使用，相当于本企业无偿取得热网的使用权，且这是本企业提供供热服务所必需的基础设施。因此，该热网仍符合确认为本企业固定资产的条件。（注：假设本企业的供热服务不是BOT等特许经营模式，下同）。
政府拨付款项可以理解为是政府购买服务的一种方式，因此对于政府拨付的基础设施配套费，应根据新收入准则关于“无需退回的初始费”的会计处理规定，在供热服务的预计年限内摊销确认为各年度的收入。
未收到的配套费是否应确认收入和挂应收账款，取决于对其收回可能性的评估。